# 小企业会计准则适用问题

提问人：xuxcpa 时间：2023-09-26 09:41:53
小企业会计准则中有：（三）企业集团内的母公司和子公司—-这样的小企业不可适用小企业会计准则。这样是否意味只要小企业对外投资并形成子公司（控股了），则该小企业不能适用小企业会计准则？那么小准则第二十三条” 长期股权投资应当按照成本进行计量。“—就是小企业形对外投资就不会有对子公司的投入了？

回答人：chenyiwei
一般可以这样理解。小企业会计准则的适用范围仍然是有严格限制的，且一旦转为执行企业会计准则就不能再转回到小企业会计准则了。